臺灣臺北地方法院刑事判決　　　　　　　　　　　　　九十年度易字第一八六六號
　　公　訴　人　臺灣臺北地方法院檢察署檢察官
　　被　　　告　甲○○
右列被告因違反電子遊戲場業管理條例案件，經檢察官聲請簡易判決處刑（九十年度
偵字第一○○九七號），本院刑事庭認不宜以簡易判決處刑，改依通常程序審理，判
決如左：
    主  文
甲○○無罪。
    理  由
一、公訴意旨如附件之檢察官聲請簡易判決處刑書之記載。
二、按犯罪事實應依證據認定之，無證據不得推定其犯罪事實；又不能證明被告犯罪
    者，即應諭知無罪之判決，刑事訴訟法第一百五十四條、第三百零一條第一項分
    別定有明文。次按刑事訴訟法上所謂認定犯罪事實之證據，係指足以認定被告確
    有犯罪行為之積極證據而言，如未能發現相當證據或證據不足以證明，自不能以
    推測或擬制之方法，以為裁判基礎，最高法院二十九年上字第三一０五號及同院
    四十年臺上字第八十六號分別著有判例；又認定不利於被告之事實，須依積極證
    據，苟積極證據不足為不利被告之認定時，即應為有利於被告之認定，更不必有
    何有利之證據，最高法院三十年上字第八一六號判例參照，此亦為刑法論理中「
    罪疑唯輕原則」之具體表現，合先明。
三、本件公訴人認被告甲○○涉有右揭違反電子遊戲場業管理條例之罪嫌僅係以證人
    袁素貞在警訊時簡單之證詞：「我與警方進入時，有插電營業。」等語，及搜索
    扣押筆錄、暫代管條、現埸照片八幀等為其論據。
四、訊據被告甲○○堅決否認右揭犯行，辯稱：「我否認檢察官所起訴之犯罪事實。
    我有擺電動但沒有經營，我原本是開檳榔攤，但是因為請的小姐不夠漂亮，競爭
    不過人家，就收起來了。我以前有做電動，後來收起來不做，就把電動擺在裡面
    。」、「（為何有硬幣銅板？）那是舊檯子剩的。之前寄放檯子給店家做，放錢
    的盒子，因為寄檯子的時候必須附給店家，後來沒有做寄檯之後，連放錢的盒子
    一起收回來的。」、「（為何被查獲代幣九百六十枚？）以前所剩下來的。」各
    等語。
五、經查：
（一）經本院傳訊證人袁素貞到庭結證稱：「（被告是否在該處經營賭博電玩？）他
      和我們說要經營檳榔攤，可是我們都沒有看過他營業，該處晚上常有喧嘩聲，
      每次我回家時，要到二樓的樓梯間氣味都很差，也不是煙味。至於有無經營電
      玩，原先我們不曉得，後來我媽媽找里長陪他一起進去看，一打開門看到裡面
      都是電動玩具，我們就去報警。」、「（與警察進去是幾點？）晚上十一點多
      ，電動玩具那邊電燈都亮著，但大門處是暗的。」、「（你確定本來有人，看
      到你們才不見的？）那天我不知道，我是和警察一起過去的。」、「（你確定
      他有在營業嗎？）我不肯定，因為我下午一、二點時出門都很安靜，晚上我做
      完生意回家十一、二點就有聽到說話的聲音。」各等語，顯然證人袁素貞並不
      能證實該處有經營電子遊戲場業之事實，根據其證詞只能證明該處有擺放電動
      玩具之事實。
（二）據當時現埸查獲之警員林成中到庭具結證述：「當天我們在外面埋伏等甲○○
      開門，看到他們（除了甲○○，大概還有三、四個人）進去後把鐵門拉下，拉
      下後我們就等他們再開門，等了十幾分鐘他們又出去把鐵門拉下，我們就請屋
      主跟我們一起進去。」、「（進去後看到何狀況？）電動玩具，毒品，毒品是
      在抽屜，當時燈是關著的，電動玩具的燈應該是亮著的，印象中是這樣。」、
      「（進去時被告那一群人呢？）走了，我們有再等二十幾分鐘，並沒有看到有
      人敲門或按電鈴要進去，因搜索時間快到了，我們才會同屋主進去。」、「（
      有看到他們經營電玩嗎？）我認為那是暗間，大概是有認識的人才有辦法進去
      ，大門沒有對外開放，大部分是被告自己帶人進去的。」、「（兩次查看出入
      份子如何出入？）我沒有看到有人出入，我才懷疑是從後門出入，就去問檳榔
      攤他們那裡在做什麼。後來屋主的父親跑來和所長講，所長才叫我承辦。」、
      「（後來有到後門查看嗎？）我有到後門，後門也是關的，我查看時沒有人出
      入。」各等語，依其所言，顯然未見過該處有經營電子遊戲場業之事實，僅係
      懷疑而已。
（三）至於搜索扣押筆錄、暫代管條、現埸照片八幀等只能證明該處有擺放電動玩具
      之事實，洵不能以此即認為被告有經營電子遊戲場業之事實，更不待言。
（四）綜上，在未能發現相當證據或證據不足以證明被告有何違反電子遊戲場業管理
      條例之犯行時，自不能以推測或擬制之方法，遽認被告有公訴意旨所指之犯行
      ，此外復查無其他積極證據足資證明被告有何公訴意旨所指之犯行，應認其犯
      罪不能證明，爰依法為被告無罪之諭知。
據上論斷，應依刑事訴訟法第四百五十二條、第三百零一條第一項，判決如主文。
本案經檢察官王巧玲到庭執行職務。
中    華      民        國    九十一    年      三        月    二十一  日
        臺灣臺北地方法院刑事第六庭
                                        法    官    吳  孟  良
右正本證明與原本無異。
如不服本判決，應於判決送達後十日內，向本院提出上訴狀。
                                        書 記 官    田  華  仁
中    華      民        國    九十一    年      三        月    二十一  日
